# 请教陈版主，投资性房地产由成本模式转换为公允价值模式的问题

提问人：审计 小达人 时间：2021-03-30 08:05:02
投资性房地产由成本模式转换为公允价值模式，算会计政策变更吗？需要对期初数进行追溯调整吗？目前遇到的问题是之前企业用别的事务所出过2019 年的审计报告，投资性房地产采用成本模式计量的，现换为我们事务所审计，出具2019-2020年审计报告，可以 2019 年用成本模式， 2020 年换为公允价值模式吗？如果这样的话，如何在 2020 年算为会计政策变更，调整期初数呢？

回答人：chenyiwei
投资性房地产的后续计量由成本模式变为公允价值模式属于会计政策变更。
该项会计政策变更属于企业管理层自主选择的（认为变更后的会计政策可提供更可靠、更相关的会计信息），故应采用追溯调整法进行衔接处理，包括调整前期比较数据。追溯调整不切实可行的除外。

提问人：rszjf 时间：2021-04-01 08:26:00
陈版，如果追溯上期同比数，那么是否意味着需要对上年期初公允价值也做评估。比如： 2020 年 1 月 1 日变更会计政策，在出具 2020 年会计报表的时候，需要考虑 2019 年度投资性房地产公允变动对利润表的影响。那么 2019 年 1 月 1 日的公允价值是需要评估确定的。

回答人：chenyiwei
是的，需要。